臺灣桃園地方法院小額民事判決
111年度壢小字第1014號
原      告  鍾惠有  
被      告  湯中豪  

上列當事人間請求返還墊款事件，本院於民國111年8月17日言詞
辯論終結，判決如下：
　　主    文
一、被告應給付原告新臺幣（下同）15,900元，及自民國111年4
    月27日起至清償日止，按週年利率5%計算之利息。
二、訴訟費用1,000元由被告負擔。
三、本判決得假執行。
    理  由  要  領
一、按民事訴訟法第436條之8第1項規定：「關於請求給付金錢
    或其他代替物或有價證券之訴訟，其標的金額或價額在新台
    幣十萬元以下者，適用本章所定之小額程序。」同法第436 
    條之18規定：「判決書得僅記載主文，就當事人有爭執事項
    ，於必要時得加記理由要領。」
二、原告主張
　　被告前向原告借用原告所有之車牌號碼000-0000號普通重型
    機車（下稱系爭機車），雙方約定借用期間為110年9月1日
    起至111年8月31日止，並約定被告應自行負擔上開借用期間
    所生之罰單費用，兩造並簽立借用車輛切結書（下稱系爭契
    約）。而被告於上開借用期間因違規行為遭處之罰鍰共計15
    ,900元，原告已先行墊付。嗣原告向被告請求返還上開代墊
    之款項，被告均置之不理。爰依系爭契約之法律關係提起本
    件訴訟等語。並聲明：如主文第1項所示。
三、被告答辯
　　當時其為原告之員工，因為沒有車，原告就借其系爭機車使
    用。上班時，原告在公司拿著系爭契約要其簽名，因為當時
    很忙，故其並未看清楚系爭契約之內容就簽名了；原告為了
    找員工去上班，就借機車給員工，嗣後再對員工提告，很不
    合理，請法院調查真相等語，資為抗辯。並聲明：原告之訴
    駁回。
四、是依上揭規定，以下僅就被告得否主張意思表示錯誤而請求
    撤銷簽訂系爭契約之意思表示？記載理由要領如下：
（一）按民法第88條第1項規定：「意思表示之內容有錯誤，或
      表意人若知其事情即不為意思表示者，表意人得將其意思
      表示撤銷之。但以其錯誤或不知事情，非由表意人自己之
      過失者為限。」是被告欲主張意思表示錯誤而撤銷簽訂系
      爭契約之意思表示，必須符合民法第88條第1項但書規定
      ，以錯誤非因被告自己之過失為限。
    ⒉本件被告雖辯稱原告在公司拿著系爭契約要其簽名，因為
      當時很忙，故其並未看清楚系爭契約之內容就簽名了云云
      。然未看清楚系爭契約內容之文句，係屬可歸責於被告之
      過失，是依上開規定，被告自不得主張意思表示錯誤而請
      求撤銷簽訂系爭契約之意思表示。則被告所辯，並不可採
      。
五、綜上所述，原告依系爭契約之法律關係，請求被告給付15,9
    00元，及自111年4月27日（見本院卷第10頁）起至清償日止
    ，按週年利率5%計算之利息，為有理由，應予准許。
六、本件原告勝訴部分係依民事訴訟法第436條之8適用小額訴訟
    程序所為之判決，應就被告敗訴部分，依同法第436條之20
    規定，依職權宣告假執行。
七、本件事證已臻明確，至於被告抗辯其為原告之員工，系爭契
    約係在公司簽立；原告為了找員工去上班，就借機車給員工
    ，嗣後再對員工提告部分，均與被告得否主張意思表示錯誤
    而撤銷簽訂系爭契約之意思表示無涉，亦與本院前揭判斷無
    影響，毋庸一一論述。
八、訴訟費用負擔之依據：民事訴訟法第78條。並依職權確定訴
    訟費用額如主文第2項所示。　　　
中　　華　　民　　國　　111 　年　　9 　　月　　16　　日
                  中壢簡易庭      法  官  周仕弘
以上為正本係照原本作成。
如不服本判決，應於送達後20日內，向本院提出上訴狀並表明上
訴理由，如於本判決宣示後送達前提起上訴者，應於判決送達後
20日內補提上訴理由書（須附繕本）。
如委任律師提起上訴者，應一併繳納上訴審裁判費。
中　　華　　民　　國　　111 　年　　9 　　月　　16　　日
                                  書記官  巫嘉芸
附錄：
一、民事訴訟法第436條之24第2項：
    對於小額程序之第一審裁判上訴或抗告，非以其違背法令為
    理由，不得為之。
二、民事訴訟法第436條之25：
    上訴狀內應記載上訴理由，表明下列各款事項：
    （一）原判決所違背之法令及其具體內容。
    （二）依訴訟資料可認為原判決有違背法令之具體事實。